臺灣臺北地方法院刑事判決　　　　　　　 96年度訴字第966號
公　訴　人　臺灣臺北地方法院檢察署檢察官
被　　　告　丙○○
選任辯護人　吳發隆律師
被　　　告　甲○○
選任辯護人　盧國勳律師
　　　　　　蔡行志律師
上列被告等因公司法等案件，經檢察官提起公訴（九十六年度偵
字第九一六九、一０三六九、一二八一四號），被告等於準備程
序中就被訴事實為有罪之陳述，經公訴人聲請於審判外進行協商
程序，本院合議庭予以同意，茲判決如下：
    主  文
丙○○共同公司負責人，公司應收之股款，股東並未實際繳納，
而以申請文件表明收足，處拘役伍拾捌日，如易科罰金，以銀元
參佰元即新臺幣玖佰元折算壹日，減為拘役貳拾玖日，如易科罰
金，以銀元參佰元即新臺幣玖佰元折算壹日。緩刑貳年。
甲○○共同公司負責人，公司應收之股款，股東並未實際繳納，
而以申請文件表明收足，處有期徒刑參月，如易科罰金，以銀元
參佰元即新臺幣玖佰元折算壹日，減為有期徒刑壹月又拾伍日，
如易科罰金，以銀元參佰元即新臺幣玖佰元折算壹日。緩刑貳年
。
    事實及理由
一、程序部分：
    被告丙○○、甲○○所犯均係死刑、無期徒刑、最輕本刑為
    三年以上有期徒刑以外之罪，且非高等法院管轄第一審之案
    件，檢察官於徵詢被害人之意見後，逕行或依被告等人及其
    辯護人之請求，於審判外進行協商，而聲請本院改依協商程
    序進行，本院予以同意，並認為適宜由受命法官獨任進行協
    商程序。
二、犯罪事實：
  (一)丙○○與乙○○原為夫妻關係（已離婚，乙○○部分待通緝
    到案後另行審結），於九十三年二月間，共同籌設網紀國際
    行銷股份有限公司（下稱網紀公司），由股東之一即丙○○
    擔任網紀公司負責人，該公司應收股款新台幣（下同）一千
    萬元，惟股東並未實際繳納，竟基於共同之犯意聯絡，由乙○○委由不詳記帳業者向於臺北市萬華區○○○路七十號十
    樓頂層加蓋建築及同市區○○路六十七號九樓之十二處所經
    營大眾會計事務所之謝曜駿（另案審理中）辦理驗資證明，
    丙○○於九十三年二月十七日依指示至華泰商業銀行復興分
    行（下稱華泰銀行）開設帳號0000000000000
    號及0000000000000號活期存款帳戶（戶名丙○○及網紀公司籌備處），謝曜駿再填寫提、存款單多張，
    於同日交銀行櫃台辦理資金轉帳手續，先自羅緣珠設在同行
    活存帳戶（帳號0000000000000號）調度提出
    一千萬元，轉帳存入丙○○帳戶，再提出轉帳存入網紀公司
    籌備處帳戶，旋將存摺帶回影印，作為全部股款一千萬元業
    經股東繳納之存款證明，並製作不實之網紀公司設立登記股
    東繳納股款明細表、存款一千萬元之資產負債表、（會計師
    查核簽證）委託書及設立登記資本額查核報告書工作底稿，
    再於各項會計報表上蓋用代刻之公司及負責人印章，於翌（
    十八）日將資本查核報告書工作底稿交給該事務所受僱會計
    師張秀鳳（另案偵辦）簽章，完成公司法第七條授權會計師
    查核簽證資本額之作業，隔（十九）日謝曜駿再依前述轉帳
    手續反向填製提、存款單，交銀行櫃台作業，先將公司籌備
    處帳戶資金全部提出，轉帳存入丙○○帳戶，再提出轉帳存
    回羅緣珠帳戶（資金流程如附表一）。嗣後謝曜駿即將上開
    各種報表及有會計師查核簽證之「存款證明」資料交還該不
    詳記帳業者，填製公司設立登記申請書，而以上開存摺影本
    、資產負債表及資本額查核報告書等申請文件，表明網紀公
    司應收股款均已收足，向主管機關臺北市政府建設局申請核
    准設立登記，使不知情之承辦公務員將此不實事項登載於其
    職務上所掌管之臺北市政府建設局商業管理處（下稱商管處
    ）公司登記案卷中，足以生損害於商管處對於公司登記管理
    之正確性。
  (二)甲○○於九十三年三月間，籌設祥富國際物流有限公司（下
    稱祥富公司）並擔任負責人，該公司應收股款五百萬元並未
    實際繳納，竟基於與謝曜駿共同之犯意聯絡，委由設於桃園
    縣桃園市○○路信元會計事務所工商部負責人之李玉華向謝
    曜駿辦理驗資證明，甲○○於九十三年三月四日依指示至台
    北國際商業銀行（下稱台北國際商銀，現與永豐銀行合併）
    西門分行開設帳號0000000000000號活期存款
    帳戶（戶名祥富公司籌備處），存摺則由銀行送交謝曜駿，
    再填寫提、存款單，於同年月八日交銀行櫃台辦理資金轉帳
    手續，自羅緣珠設在同行活存帳戶（帳號00000000
    00000號）調度提出五百萬元，轉帳存入祥富公司籌備
    處帳戶，旋將存摺帶回影印，作為全部股款五百萬元業經股
    東繳納之存款證明，並製作不實之祥富公司設立登記股東繳
    納股款明細表、存款五百萬元之資產負債表、（會計師查核
    簽證）委託書及設立登記資本額查核報告書工作底稿，再於
    各項會計報表上蓋用代刻之公司及負責人印章，於翌（九）
    日將資本查核報告書工作底稿交給該事務所受僱會計師楊恩
    賜（另案偵辦）簽章，完成公司法第七條授權會計師查核簽
    證資本額之作業，隔（十）日謝曜駿再依前述轉帳手續反向
    填製提、存款單，交銀行櫃台作業，將公司籌備處帳戶資金
    全部提出，轉帳存回羅緣珠帳戶（資金流程如附表二）。嗣
    後謝曜駿即將上開各種報表及有會計師查核簽證之「存款證
    明」資料交還記帳業者李玉華，填製公司設立登記申請書，
    而以上開存摺影本、資產負債表及資本額查核報告書等申請
    文件，表明祥富公司應收股款均已收足，向主管機關臺北市
    政府建設局申請核准設立登記，使不知情之承辦公務員將此
    不實事項登載於其職務上所掌管之商管處公司登記案卷中，
    足以生損害於商管處對於公司登記管理之正確性。
三、證據：
  (一)網紀公司、祥富公司登記作業底稿案卷影本（含接件紀錄表
    、會計師資本額查核報告書工作底稿、股東繳納股款明細表
    、委託書、資產負債表、股東出資明細表、負責人身分證、
    預查名稱申請表、銀行存摺等）。
  (二)華泰銀行函送網紀公司籌備處開戶申請書、帳戶往來明細及
    前述提存款之取款憑條與存款憑條影本。
  (三)台北國際商銀函送祥富公司籌備處開戶申請書、帳戶往來明
    細及前述提存款之取款憑條與存款憑條影本。
  (四)中華電信資料查詢單。
  (五)證人李玉華之證詞。
  (六)被告丙○○、甲○○之自白。
四、本件經檢察官與被告及辯護人等於審判外達成協商之合意且
    被告二人均已認罪，其合意內容為：
  (一)被告丙○○願就犯罪事實(一)所載違反公司法等之犯行部分，
    受拘役五十八日，減為拘役二十九日，緩刑貳年之宣告。
  (二)被告甲○○願就犯罪事實(二)所載違反公司法等之犯行部分，
    受有期徒刑三月，減為有期徒刑一月又十五日，緩刑二年之
    宣告。
  (三)經查，上開協商合意並無刑事訴訟法第四百五十五條之四第
    一項所列情形之一，檢察官聲請改依協商程序而為判決，本
    院爰不經言詞辯論，於協商合意範圍內為協商判決，合予敘
    明。
五、應適用之法條：刑事訴訟法第四百五十五條之四第二項、第
    四百五十五條之八，公司法第九條第一項，修正前商業會計
    法第七十一條第五款，刑法第二條第一項、第十一條前段、
    第二十八條、第二百十四條、第五十五條、第七十四條第一
    項第一款，修正前刑法第四十一條第一項前段，刑法施行法
    第一條之一，中華民國九十六年罪犯減刑條例第二條第一項
    第三款、第七條、第九條，修正前罰金罰鍰提高標準條例第
    二條，現行法規所定貨幣單位折算新臺幣條例第二條。
六、本判決除有刑事訴訟法第四百五十五條之四第一項第一款、
    第二款、第四款、第六款、第七款所定情形之一，或違反同
    條第二項規定者外，不得上訴。
七、如不服本件判決，得自收受判決送達之日起十日內，向本院
    提出上訴書狀，上訴於第二審法院。
中　　華　　民　　國　　96　　年　　10　　月　　19　　日
　　　　　　　　　刑事第四庭    法　官　黎惠萍
上正本證明與原本無異。
如不服本判決，應於判決送達後10日內向本院提出上訴狀 (應抄
附繕本)。
                                書記官  楊麗娟
中　　華　　民　　國　　96　　年　　10　　月　　22　　日
附表：
一、網紀公司資本額一千萬元資金流向表
┌────┬──────────┬──────────┬─────────────┐
│銀行帳戶│華泰商業銀行復興分行│華泰商業銀行復興分行│華泰商業銀行復興分行      │
│        │0000000000000       │0000000000000       │0000000000000             │
│日期    │羅緣珠              │丙○○              │網紀國際行銷股份有限公司籌│
│        │                    │                    │備處                      │
├────┼──────────┼──────────┼─────────────┤
│93.2.17 │提1,000萬元 →    │先存1,000萬元     │存入20萬元 (乙○○)、50 │
│        │                    │再提1,000萬元     │ 萬元 (柯麗卿)、100萬 (漆 │
│        │                    │                    │ 興華)、100萬 (王育誠)、  │
│        │                    │                    │ 530萬 (丙○○)、200萬 (  │
│        │                    │                    │ 王際平)                  │
├────┼──────────┼──────────┼─────────────┤
│93.2.19 │存1,000萬元       │先存1,000萬元     │←提1,000萬元           │
│        │                    │←再提1,000萬元   │                          │
└────┴──────────┴──────────┴─────────────┤
二、祥富公司資本額五百萬元資金流向表
┌────┬────────────┬─────────────┐
│銀行帳戶│台北國際商業銀行西門分行│台北國際商業銀行西門分行  │
│        │0000000000000           │0000000000000             │
│日期    │羅緣珠                  │祥富國際物流有限公司籌備處│
├────┼────────────┼─────────────┤
│93.3.8  │提500萬元 →          │存500萬元               │
│        │                        │（以股東5人名義存入）     │
├────┼────────────┼─────────────┤
│93.3.10 │存500萬元             │提500萬元               │
└────┴────────────┴─────────────┘
